【裁判字號】    98,抗,1186
【裁判日期】    980812
【裁判案由】    停止執行
【裁判全文】
臺灣高等法院民事裁定                  98年度抗字第1186號
抗  告  人  甲○○
相  對  人  乙○○
上列抗告人與相對人乙○○間停止執行事件，對於中華民國98年
6月12日臺灣臺北地方法院98年度審聲字第641號裁定提起抗告，
本院裁定如下：
    主  文
原裁定廢棄。
相對人供擔保新台幣伍佰陸拾萬仟陸佰零捌元後，臺灣臺北
地方法院97年度執字第107180號強制執行程序，於同法院98年度
審訴字第3332號第三人異議之訴事件訴訟終結前，應暫予停止。
抗告程序費用由相對人負擔。
    理  由
一、本件相對人聲請意旨略以：抗告人係以原法院補發之債權憑
    證，於97年11月12日再向原法院就伊所有不動產為強制執行
    ，經原法院以97年度執字第107180號執行事件受理在案（下
    稱系爭執行事件），惟伊所有不動產為伊固有財產，並非繼
    承所得，伊業已提起第三人異議之訴，而伊所有不動產亦定
    期於98年6月19日進行第三次拍賣，爰依強制執行法第18條
    第2項規定聲請停止系爭執行事件之強制執行程序等語。
二、原法院略以：經調取系爭執行事件及原法院98年度審訴字第
    3332號第三人異議之訴卷宗審究後，認相對人之聲請為有理
    由，而審酌相對人提起第三人異議之訴，其訴訟標的價額逾
    新台幣（下同）150萬元，參考各級法院辦案期限實施要點
    規定，第一、二、三審通常程序審判案件之期限各為1年4月
    、2年、1年，預估相對人提起第三人異議之訴獲准停止執行
    因而致抗告人執行延宕之期間，再以抗告人之債權額按法定
    利率年息5%計算約為854,151元（3,972,797×5%×4.3≒854
    ,151），作為抗告人因相對人聲請停止執行致未能即時受償
    之損害額，裁定相對人供擔保854,151元後，系爭執行事件
    之強制執行程序，於相對人所提第三人異議之訴事件判決確
    定前應暫予停止。
三、抗告意旨略以：原法院僅以本金3,972,797元計算執行延宕
    費用為854,151元，惟系爭執行事件之債權額為本金3,972,
    797元、遲延利息22,048,485元、執行費54,282元，合計為
    26,075,564元（抗告狀誤載為26,075,968元），故擔保金應
    改為26,075,564元，原裁定應予廢棄等語。
四、按強制執行程序開始後，有回復原狀之聲請，或提起再審之
    訴或異議之訴，或對於和解為繼續審判之請求，或提起宣告
    調解無效之訴，撤銷調解之訴，或對於許可強制執行之裁定
    提起抗告時，法院因必要情形或依聲請，定相當並確定之擔
    保，得為停止強制執行之裁定，強制執行法第18條第2項定
    有明文。次按法院依強制執行法第18條第2項定擔保金額而
    准許停止強制執行之裁定者，該項擔保係備供債權人因停止
    執行所受損害之賠償，其數額應依標的物停止執行後，債權
    人未能即時受償或利用該標的物所受之損害額，或其因另供
    擔保強制執行所受之損害額定之，非以標的物之價值或其債
    權額為依據（最高法院86年度台抗字第442號裁判要旨參照
    ）。
五、經查，相對人已向原法院提起第三人異議之訴，有起訴狀為
    證（見原法院卷第5-7頁），並經原法院調閱系爭執行事件
    及原法院98年度審訴字第3332號第第三人異議之訴卷宗審認
    ，是相對人依強制執行法第18條第2項規定聲請停止強制執
    行，於法有據，自應准許。惟強制執行法第18條第2項定擔
    保金額而准許停止強制執行者，所定擔保金係備供債權人因
    停止執行所受損害之賠償，其數額應依標的物停止執行後，
    債權人未能即時受償所受之損害額定。查系爭執行事件中抗
    告人之執行債權除本金即一般債權3,972,797元外，尚有自
    83年2月28日起至98年5月15日止按每100元日息1角計算遲延
    利息22,048,485元，合計為26,021,282元，有債權計算書在
    卷可稽（見本院卷第5頁），且經本院調取該強制執行卷查
    明無訛，是抗告人因系爭執行事件停止執行後，將受有上開
    合計金額未能即時受償之利息損害，茲參考各級法院辦案期
    限實施要點規定，第一、二、三審通常程序審判案件之期限
    分別為1年4個月、2年、1年，共計4年4個月，依此計算，抗
    告人因系爭執行事件停止執行致未能即時受償之損害額應為
    5,633,608元（計算式：26,021,282元×5％×4.33年＝5,63
    3,608元，元以下四捨五入）。原裁定僅以一般債權3,972,7
    97元計算抗告人因執行延宕期間致未能即時受償之損害額為
    854,151元，而據以酌定相對人應供之擔保金，自有未合。
    抗告意旨此部分指摘原裁定所定擔保金額過低，求予廢棄，
    為有理由，爰由本院廢棄原裁定，更為裁定如主文第2項所
    示。
據上論結，本件抗告為有理由，爰裁定如主文。
中    華    民    國    98    年    8    月    12     日
                    民事第十庭
                        審判長法  官  黃豐澤
                              法  官  蕭艿菁
                              法  官  林麗玲
正本係照原本作成。
本裁定除以適用法規顯有錯誤為理由外，不得再抗告。如提起再
抗告，應於收受後10日內委任律師為代理人向本院提出再抗告狀
。並繳納再抗告費新台幣１千元。
中    華    民    國    98    年    8     月    12    日
                              書記官  李明昇


司法院資訊處製作；財團法人民間司法改革基金會備份。
